臺灣高等法院臺中分院刑事判決　　　 100年度上訴字第1634號
上　訴　人
即　被　告　魏呈閔
上列上訴人因違反毒品危害防制條例案件，不服臺灣彰化地方法
院100年度訴字第605號中華民國100年5月27日第一審判決（起訴
案號：臺灣彰化地方法院檢察署100年度毒偵字第629號），提起
上訴，本院判決如下：
    主  文
上訴駁回。
    理  由
一、按依刑事訴訟法第350條、第361條、第362條、第367條規定
    ，不服地方法院之第一審判決而上訴者，須提出上訴書狀，
    並應敘述具體理由，為上訴必備之程式；其所提出之書狀未
    敘述上訴理由，或僅曾以言詞陳述上訴理由者，均應於上訴
    期間屆滿後20日內補提理由書於第一審法院。第一審法院經
    形式審查，認逾期未補提上訴理由者，應定期間先命補正；
    逾期未補正者，為上訴不合法律上之程式，應以裁定駁回。
    倘已提出上訴理由，但所提非屬具體理由者，則由第二審法
    院以上訴不合法律上之程式，判決駁回。而所謂具體理由，
    必係依據卷內既有訴訟資料或提出新事證，指摘或表明第一
    審判決有何採證認事、用法或量刑等足以影響判決本旨之不
    當或違法，而構成應予撤銷之具體事由，始克當之（例如：
    依憑證據法則具體指出所採證據何以不具證據能力，或依憑
    卷證資料，明確指出所為證據證明力之判斷如何違背經驗、
    論理法則）；倘僅泛言原判決認定事實錯誤、違背法令、量
    刑失之過重或輕縱，而未依上揭意旨指出具體事由，或形式
    上雖已指出具體事由，然該事由縱使屬實，亦不足以認為原
    判決有何不當或違法者（例如：對不具有調查必要性之證據
    ，法院未依聲請調查亦未說明理由，或援用證據不當，但除
    去該證據仍應為同一事實之認定），皆難謂係具體理由，俾
    與第二審上訴制度旨在請求第二審法院撤銷、變更第一審不
    當或違法之判決，以實現個案救濟之立法目的相契合，並節
    制濫行上訴（最高法院97年台上字第892號判決參照）。
二、上訴人即被告魏呈閔（下稱上訴人）不服原審判決提起上訴
    ，其上訴理由狀略以：原判決認定上訴人違反毒品危害防制
    條例，經臺灣彰化地方法院以100年度訴字第605號判決判處
    有期徒刑7月，同案之中有胡淑娥卻判處緩起訴，上訴人對
    於法律的量刑標準實有疑問，胡淑娥有前科，被告只是初犯
    ，卻有不平等判決，請求法院給予上訴人同等判決、給予上
    訴人一次機會云云。
三、惟按量刑輕重係屬事實審法院得依職權自由裁量之事項，茍
    已斟酌刑法第57條各款所列情狀而未逾法定刑度，即不得遽
    指為違法；且在同一犯罪事實與情節，如別無其他加重或減
    輕之原因，下級審量定之刑，亦無過重或失輕之不當情形，
    則上級審法院對下級審法院之職權行使，原則上應予尊重（
    最高法院72年臺上字第6696號、75年臺上字第7033號判例及
    85年度臺上字第2446號判決意旨參照）。查，上訴人對原審
    判決採用證據、認定事實及適用法律等節均不爭執，而原審
    判決理由已詳予載明上訴人前於民國98年間因施用毒品案件
    ，經原審法院以98年度毒聲字第255號裁定送勒戒處所觀察
    、勒戒後，認無繼續施用毒品之傾向，已於98年10月9日觀
    察、勒戒執行完畢釋放，經臺灣彰化地方法院檢察署檢察官
    以98年度毒偵字第1200、1528號為不起訴處分確定等情之事
    實，此有臺灣高等法院被告前案紀錄表、臺灣彰化地方法院
    檢察署刑案資料查註紀錄表各1份附卷可參。上訴人前既曾
    因施用毒品案件，經觀察、勒戒後，復於前開觀察、勒戒執
    行完畢釋放後5年內，再犯本案施用毒品罪，依毒品危害防
    制條例第23條第2項之規定，屬應依法論罪科刑之行為；復
    審酌上訴人前因施用毒品案件，經觀察、勒戒執行完畢釋放
    後，仍未能徹底戒絕毒品，復犯本案施用毒品罪，顯見其無
    戒毒悔改之意，惟念其施用毒品之手段，施用毒品乃自戕一
    己之身體健康，尚未對他人造成危害，且犯後已坦承犯行，
    態度良好等一切情狀，量處有期徒刑7月，參以施用第一級
    毒品罪之法定刑為六月以上五年以月有期徒刑，原審顯已依
    刑法第57條規定審酌上開各情，對上訴人從輕量刑，形式上
    觀之，乃原審法院職權之適法行使。至上訴人以另案被告胡
    淑娥經檢察官為緩起訴處分，而不服原判決量處伊有期徒刑
    七月，然不同被告各自犯案情節既有不同，本難其同一處罰
    結果，自無從類比援引比較。從而，本件上訴意旨所陳尚不
    足構成原判決違法或不當而應予撤銷之理由，自難認其上訴
    已備具體理由。依上揭說明，其上訴自不合法律上之程式，
    爰不經言詞辯論予以駁回。
四、據上論斷，應依刑事訴訟法第367條前段、第372條，判決如
    主文。
中    華    民    國   100    年    8     月    24    日
              刑事第四庭  審判長法  官  洪  耀  宗
                                法  官  劉  登  俊
                                法  官  許  文  碩
以上正本證明與原本無異。
如不服本判決應於收受送達後十日內向本院提出上訴狀，其未敘
述上訴之理由者並得於提起上訴後十日內向本院補提理由書（均
須按他造當事人之人數附繕本）「切勿逕送上級法院」。
                                書記官  郭  蕙  瑜
中    華    民    國   100    年    8     月    24    日